臺灣臺南地方法院民事裁定
111年度聲字第109號
聲  請  人  張武宗  


相  對  人  萬榮行銷股份有限公司

法定代理人  呂豫文  
上列當事人間聲請停止執行事件，本院裁定如下:
    主  文
聲請人供擔保新臺幣壹拾肆萬玖仟貳佰零捌元後，本院一百十一
年度司執字第六二七七零號清償借款事件之強制執行程序，於本
院一百十一年度補字第五八六號債務人異議之訴事件終結（判決
確定、和解或調解成立、撤回）前應暫予停止。
   理  由
一、按有回復原狀之聲請，或提起再審或異議之訴，或對於和解
    為繼續審判之請求，或提起宣告調解無效之訴，撤銷調解之
    訴，或對於許可強制執行之裁定提起抗告時，法院因必要情
    形，或依聲請定相當並確實之擔保，得為停止強制執行之裁
    定，強制執行法第18條第2項定有明文。又法院依強制執行
    法第18條第2項定擔保金額而准許停止強制執行之裁定者，
    該項擔保係備供債權人因停止執行所受損害之賠償，其數額
    應依標的物停止執行後，債權人未能即時受償或利用該標的
    物所受之損害額，或其因另供擔保強制執行所受之損害額定
    之，非以標的物之價值或其債權額為依據（最高法院91年度
    台抗字第429號、92年度台抗第480號裁定意旨參照）。
二、聲請意旨略以：相對人持本院96年促字第17643號支付命令
    暨其確定證明書為執行名義，向本院民事執行處聲請強制執
    行聲請人名下財產（111年度司執字第62770號清償借款強制
    執行事件；下稱系爭執行事件），然聲請人已另提起債務人
    異議之訴，前開強制執行程序已有消滅或妨礙相對人請求之
    事由發生，故聲請裁定准予停止執行等語。
三、經查：
  ㈠聲請人以其向本院提起強制執行法第14條第1項之債務人異議
    之訴及確認債權不存在為理由，聲請裁定停止系爭執行事件
    之強制執行程序，有該案卷宗及本院111年度補字第586號民
    事卷宗可稽。而聲請人所提上開債務人異議之訴，尚難認法
    律上顯無理由，且系爭執行事件之強制執行程式尚未終結，
    是聲請人主張依強制執行法第18條第2項之規定供擔保後停
    止執行，於法自無不合。
  ㈡次查，相對人聲請執行之債權總額合計為新臺幣（下同）895
    ,245元(計算式如附表所示)，則酌定聲請人應供擔保之金額
    ，應為相對人因停止執行之故而使其執行債權未能即時受償
    所受之利息損失，該損害以執行債權金額895,245元按法定
    遲延利息以週年利率5％計算，應屬適當。本院審酌聲請人提
    起之債務人異議之訴事件訴訟標的價額未超過150萬元，為
    應適用民事通常訴訟程序，且不得上訴三審案件，則依據司
    法院頒布之各級法院辦案期限實施要點所定民事通常訴訟程
    序辦案期限第一審為1年4個月、第二審為2年計算，系爭債
    務人異議之訴事件審理期間可推定為3年4個月，自可認系爭
    訴訟事件審理期間即為相對人遲延受償之期間，而此段期間
    所受之損失，即為上開金額之利息，且依法定利率週年利率
    百分之5計算，較不受利率波動之影響，應屬客觀妥適。基
    此，聲請人聲請停止系爭強制執行程序，相對人因未能即時
    受償而可能受有之損失額應為149,208元【計算式：895,245
    ×5％×（3＋4／12）＝149,208元，元以下四捨五入】，依上說明
    ，聲請人自應提供上開金額以供擔保為適當。
四、爰裁定如主文所示。
中　　華　　民　　國　　111 　年　　7 　　月　　8　　日
                  民事第四庭    法  官   葉淑儀
以上正本係照原本作成。
如對本裁定抗告須於裁定送達後10日內向本院提出抗告狀，並應
繳納抗告費新台幣1,000元整。
中　　華　　民　　國　　111 　年　　7 　　月　　8 　　日
                                書記官   林幸萱
附表   編號 債權類別 金額(新臺幣，元以下四捨五入) 1 債權金額 231,236元 2    利息 依本金229,663元按週年利率百分之20計算，自95年4月27日起至104年8月31日止(共9年又127日)，合計為429,375元，【計算式：229,663元×20%×(9+127/365)＝429,375元】 3 利息 依本金229,663元按週年利率百分之15計算，自104年9月1日起至聲請強制執行111年6月24日前1日即111年6月23日止(共6年又296日)，合計為234,634元，【計算式：229,663元×15%×(6+296/365)＝234,634元】  合計 895,245‬元